【裁判字號】    98,交易,61
【裁判日期】    981019
【裁判案由】    過失傷害
【裁判全文】
臺灣高雄地方法院刑事判決              98年度交易字第61號
公  訴  人  臺灣高雄地方法院檢察署檢察官
被      告  乙○○
                      號
上列被告因公共危險等案件，經檢察官提起公訴（98年度偵字第
3679號），本院判決如下：
    主  文
乙○○犯過失傷害罪，處有期徒刑月，如易科罰金，以新臺幣
壹仟元折算壹日。
    事  實
一、乙○○於民國97年7月13日下午6時10分許，駕駛車牌號碼IL
    -4190 號自小客車（下稱系爭自小客車），沿高雄縣大寮鄉
    ○○村○○街由西往東方向行駛，行經信隆街與正隆街交岔
    路口時，本應注意在未劃設行車分向線或分向限制線之道路
    應靠右行駛，依當時天候晴、日間自然光線、路面無障礙物
    、視距良好，客觀情形亦無不能注意之情事，竟鄰靠信隆街
    左側行駛，適有當時年僅6 歲之丙○○騎乘腳踏車沿正隆街
    由南往北方向行駛，行經上開交岔路口左轉信隆街，見狀避
    煞不及而與乙○○所駕駛之上開自小客車發生擦撞事故，造
    成丙○○人車倒地而受有頭部損傷、膝、腿（大腿除外）及
    足踝開放性傷口之傷害。
二、案經丙○○訴由高雄縣政府警察局林園分局報告臺灣高雄地
    方法院檢察署檢察官偵查起訴。
    理  由
壹、證據能力部分：
    按「被告以外之人於審判外之陳述，雖不符前四條之規定，
    而經當事人於審判程序同意作為證據，法院審酌該言詞陳述
    或書面陳述作成時之情況，認為適當者，亦得為證據。當事
    人、代理人或辯護人於法院調查證據時，知有第159 條第1
    項不得為證據之情形，而未於言詞辯論終結前聲明異議者，
    視為有前項之同意」，刑事訴訟法第159 條之5 定有明文。
    又當事人、代理人或辯護人於調查證據時，知有本法第159
    條之5 第1 項不得為證據之情形，卻表示「對於證據調查無
    異議」、「沒有意見」等意思，而未於言詞辯論終結前聲明
    異議者，應視為已有將該等傳聞證據採為證據之同意（參見
    該條之立法理由）。本件檢察官及被告於本院準備程序，就
    本判決所引用各項證據（含傳聞證據、非傳聞證據及符合法
    定傳聞法則例外之證據）之證據能力，均表示無意見（參本
    院審訴卷第15頁），且於本院言詞辯論終結前，檢察官及被
    告對於卷附具有傳聞證據性質之證據，既均已知其情，均未
    聲明異議，本院認該具有傳聞證據性質之證據，並無任何違
    法取證之不適當情形，以之作為證據使用係屬適當，自得採
    為認定被告犯罪事實之證據。
貳、實體部分：
一、訊據被告乙○○坦承在上開時、地撞到被害人丙○○並導致
    其受有上揭傷害之事實，惟矢口否認有何過失，辯稱：伊當
    時係煞停在那邊被丙○○撞倒，會靠左行駛是因為當時有一
    台貨櫃車擋在右邊，且丙○○是直接從正隆街切過來，丙○○之父母如有在場照顧，也不會發生事故云云。經查：
  (一)被告於上揭時、地駕駛系爭自小客車沿高雄縣大寮鄉○○村
    ○○街由西往東方向行駛，行經信隆街與正隆街交岔路口時
    ，鄰靠信隆街左側行駛，適有當時年僅6 歲之丙○○騎乘腳
    踏車沿正隆街由南往北方向行駛，行經上開交岔路口左轉信
    隆街，見狀避煞不及而與乙○○所駕駛之上開自小客車發生
    擦撞事故，致丙○○上揭傷害等情，業據被告於警詢中供承
    在卷，核與被害人丙○○供述之情節相符，並有瑞生醫院診
    斷證明書、道路交通事故現場圖各乙紙、現場照片6 張等件
    在卷可稽，堪信為真實。
  (二)被告雖以上情為辯，然依照現場之照片及道路交通事故現場
    圖，並無貨櫃車停放，且對照該信隆街之寬度為4.3 公尺，
    被告肇事後停放之位置距離道路左側至少有0.5 公尺，扣除
    後僅餘3.8 公尺，若有停放貨櫃車後，是否容有空間供系爭
    自小客車通過，實非無疑，至於被告之妻甲○○雖於本院審
    理時證稱：被告係因閃避貨櫃云云。但依照證人甲○○之整
    體證詞以觀，其先證稱：其不認為被告有靠左行駛，復證稱
    ：貨櫃車主人已經死亡無法傳訊出庭作證，又稱站的位置比
    較後面，對於被害人丙○○彈起來撞倒系爭自小客車擋風玻
    璃之情形沒有詳細看到云云，則證人甲○○之判斷顯然與道
    路交通事故現場圖相違，且證人既然有看到被告閃躲貨櫃車
    ，卻無法看到被害人丙○○與系爭自小客車碰撞後之狀況，
    足見證人甲○○確實有偏袒被告之虞，證人甲○○此部分證
    詞應不可採信，故被告關於現場有貨櫃車之辯解應不足採。
  (三)被告雖復辯稱：伊當時已經煞停在該處，是被害人丙○○自
    己切過來撞倒系爭自小客車云云，然被告應靠右行駛，卻靠
    左行駛，而事故發生地點恰為正隆街左轉信隆街之轉角處，
    是被害人丙○○由正隆街左轉信隆街時，因信賴駕駛人應會
    靠右行駛，本難即時預見系爭自小客車靠左行駛，被害人丙○○不及煞停，難認有過失。又被害人丙○○之駕駛行為既
    無過失，被害人之父母有無在場照顧要與事故之發生與否無
    關，蓋被害人之父母縱有在場，亦難逆料被告之非正常駕駛
    行為，故被告辯稱被害人丙○○或被害人丙○○之父母有所
    過失云云，委無可採。
  (四)被告本應注意在未劃設行車分向線或分向限制線之道路應靠
    右行駛，而事故發生時天候晴、日間自然光線、路面無障礙
    物、視距良好，客觀情形亦無不能注意之情事，亦有道路交
    通事故調查報告表（一）、（二）各乙紙在卷可稽，竟被告
    未予注意，致被害人丙○○騎乘腳踏車閃避不及而與系爭自
    小客車發生撞擊，並導致被害人丙○○受有上揭傷害，被告
    自有過失，已甚明顯，被告之過失行為與被害人丙○○之傷
    害結果間，亦具有相當因果關係無疑，故被告過失傷害之事
    證明確，犯行洵堪認定，應予依法論科。
二、核被告乙○○所為，係犯刑法第284 條第1 項前段之過失傷
    害罪。爰審酌被告本應注意靠右行駛，卻疏未注意，致被害
    人丙○○無法預見而閃避不及，且於本院審理時本已與被害
    人父親達成和解，事後有反悔且否認犯行並將肇事原因推諉
    卸責為被害人父母照顧失責，顯無悔意，實屬不該，惟念被
    害人丙○○所受傷害之輕重情況及被告犯罪之動機、目的、
    手段等一切情狀，量處如主文所示之刑，並諭知易科罰金之
    折算標準。
據上論斷，應依刑事訴訟法第299 條第1 項前段，刑法第284 條
第1 項、第41條第1 項前段，刑法施行法第1 條之1 ，判決如主
文。
本案經檢察官陳俊秀到庭執行職務。
中    華    民    國    98    年    10    月    19    日
                  交通法庭  法  官  黃宣撫
以上正本證明與原本無異。
如不服本判決應於收受送達後10日內向本院提出上訴書狀，並應
敘述具體理由；如未敘述上訴理由者，應於上訴期間屆滿後20日
內向本院補提理由書（均須按他造當事人之人數附繕本）「切勿
逕送上級法院」。
中    華    民    國    98    年    10    月    19    日
                            書記官  林姵妤
附錄論罪法條：
中華民國刑法第284條
（過失傷害罪）
因過失傷害人者，處6 月以下有期徒刑、拘役或5 百元以下罰金
，致重傷者，處1 年以下有期徒刑、拘役或5 百元以下罰金。
從事業務之人，因業務上之過失傷害人者，處1 年以下有期徒刑
、拘役或1 千元以下罰金，致重傷者，處3 年以下有期徒刑、拘
役或2 千元以下罰金。


司法院資訊處製作；財團法人民間司法改革基金會備份。
